【裁判字號】    98,交簡上,118
【裁判日期】    980715
【裁判案由】    過失傷害
【裁判全文】
臺灣板橋地方法院刑事判決           98年度交簡上字第118號
上  訴  人
即  被  告  甲○○原名乙○○.
上列上訴人因過失傷害案件，不服本院98年度交簡字第1009號中
華民國98年4 月21日所為第一審簡易判決（聲請簡易判決處刑案
號：97年度偵字第32352 號）提起上訴，本院管轄之第二審合議
庭判決如下：
    主    文
原判決撤銷。
甲○○犯業務過失傷害罪，處拘役肆拾日，如易科罰金，以新臺
幣壹仟元折算壹日；緩刑貳年。
    事    實
一、甲○○（原名乙○○）考領有小型車駕駛執照，且擔任小歇
    茶飲店廚師及負責點心外送工作，為從事業務之人。其於民
    國97年6 月3 日14時55分許，駕駛車牌號碼3N－1880號自用
    小客車外送點心，而沿臺北縣中和市○○路行駛，途經臺北
    縣中和市○○路55號前時，理應注意迴車時，駕駛人應暫停
    並顯示左轉燈光或手勢，看清無來往車輛，並注意行人通過
    ，始得迴轉，且依當時情形，雨天、日間自然光線、無障礙
    物、視距良好，無不能注意之情事，竟疏未注意即貿然左轉
    ，致其自小客車左前車門、左方後照鏡與駕駛車牌號碼UEP
    ─735 號輕型機車，沿復興路往南山路方向直行，亦疏未注
    意車前狀況之丙○○機車右前側車頭發生撞擊，造成丙○○
    人車倒地，並受有胸壁挫傷、臉、頭皮及頸之挫傷，眼除外
    、下肢挫傷等傷害。甲○○於肇事後，在未有偵查犯罪權限
    之機關、人員發覺其上開犯罪嫌疑前，即委請在旁民眾幫忙
    報案，嗣後並向到場處理之員警坦承其為肇事者，而接受裁
    判。
二、案經台北縣政府警察局中和分局報請臺灣板橋地方法院檢察
    署檢察官聲請簡易判決處刑。
    理    由
壹、程序部分：
    按被告以外之人於審判外之陳述，雖不符前4 條之規定，而
    經當事人於審判程序同意作為證據，法院審酌該言詞陳述或
    書面陳述作成時之情況，認為適當者，亦得為證據，刑事訴
    訟法第159 條之5 定有明文；其立法理由在於傳聞證據未經
    當事人之反對詰問予以核實，乃排斥其證據能力。惟當事人
    如放棄對原供述人之反對詰問權，於審判程序表示同意該等
    傳聞證據可作為證據，此時，法院除認該傳聞證據欠缺適當
    性外，自可承認其證據能力。經查，關於本判決所引，下列
    屬於審判外陳述之傳聞證據，公訴人、被告甲○○於審判程
    序均同意作為證據，且經本院審酌該證據作成情況亦無不適
    當之情形，是依上開規定，認得作為本案證據。
貳、實體部分：
一、上揭犯罪事實，業據被告於本院審理時坦承不諱，核與證人
    即告訴人丙○○於警詢、偵查中之證述大致相符，並有財團
    法人佛教慈濟醫院台北分院診斷證明書、臺北縣警察局中和
    分局交通分隊道路交通事故調查報告表、道路交通事故現場
    圖、道路交通事故報告表(一)、(二)、臺灣省臺北縣區車輛行車
    事故鑑定委員會98年1 月8 日函及所附鑑定意見書各1 份、
    事故現場照片10張在卷可稽，足見被告之自白係與事實相符
    。按汽車迴車前，應暫停並顯示左轉燈光或手勢，看清無來
    往車輛，並注意行人通過，始得迴轉，道路交通安全規則第
    106 條第5 款定有明文。被告既領有駕駛執照（見偵卷第20
    、30頁），對於上開規定自無從諉為不知，且當時係日間自
    然光線、無障礙物、視距良好，無不能注意之狀況，且依被
    告之智識、能力亦無不能注意之情事，詎被告竟疏未注意直
    行之告訴人丙○○，即貿然駕車左轉，因而肇致本件車禍事
    故，其駕駛行為顯有過失至為灼然，且與臺灣省臺北縣區車
    輛行車事故鑑定委員會鑑定意見書之認定相同；又告訴人雖
    同有未注意車前狀況之過失，然並無從解免被告本案之刑責
    ；另告訴人丙○○係因本案車禍事故受有前揭傷害，與被告
    之過失駕駛行為，自有相當因果關係。從而，本案事證明確
    ，被告犯行堪以認定，應依法論科。
二、按刑法上所謂業務，係指個人基於其社會地位繼續反覆所執
    行之事務，其主要部分之業務固不待論，即為完成主要業務
    所附隨之準備工作與輔助事務，亦應包括在內，最高法院71
    年度台上字第1550號判例參照。查被告係廚師，並同時負責
    外送點心工作，為從事業務之人，其於外送點心途中因過失
    致告訴人丙○○受傷，核其所為係犯刑法第284 條第2 項前
    段之業務過失傷害罪。又被告肇事後，於犯罪未發覺前，主
    動報案並向至現場處理車禍之員警坦承肇事，接受裁判等情
    ，有自首情紀形錄表附卷可參，而符合自首之要件，爰依刑
    法第62條前段減輕其刑。
三、原審認本案事證明確而予論罪科刑，固非無見。惟查：原判
    決引用檢察官聲請簡易判決處刑書認：(一)被告在劃有分向限
    制線之路段違規左轉，而有不遵守道路交通標線指示之過失
    云云。按黃虛線：設於路段中，用以分隔對向車道；雙黃實
    線：設於路段中，用以分隔對向車道，並雙向禁止超車、跨
    越或迴轉，道路交通標誌標線號誌設置規則第149 條第1 項
    第2 款、第8 款分別定有明文。查本案肇事地點處標線為黃
    虛線而非分向限制線之黃實線等情，有卷附道路交通事故報
    告表(一)1 份、現場編號1 至3 之照片共3 張可憑（見偵卷第
    19、25、26頁），是前開原審之認定，即有誤會。(二)被告有
    前揭自首之事實，業如前述，則原審漏未審酌，亦有未洽，
    自應予撤銷改判。
四、爰審酌被告無前科，有臺灣高等法院被告前案紀錄表1 份在
    卷可參，素行尚可，且肇事後即對告訴人丙○○施以救護，
    嗣於本院審理時並坦承犯行，並已與告訴人達成和解，賠償
    其損失，及被告之過失情節、程度、告訴人受傷情形等一切
    情狀，量處如主文所示之刑，並諭知易科罰金之折算標準，
    以示懲儆。查被告前未曾受有期徒刑以上刑之宣告，已如前
    述，其因一時失慮，偶罹刑典，惟事後已坦承犯行，深具悔
    意，且於本院審理中已與告訴人達成民事和解，並獲得告訴
    人原諒（見本院卷第27頁），信被告經此偵審程序後，應知
    警惕而無再犯之虞，本院因認所宣告之刑，以暫不執行為適
    當，爰宣告緩刑2 年，以啟自新。
據上論斷，應依刑事訴訟法第455 條之1 第3 項、第369 條第1
項前段、第299 條第1 項前段，刑法第284 條第2 項、第62條前
段、第41條第1 項前段、第74條第1 項第1 款，刑法施行法第1
條之1 ，判決如主文。
本案經檢察官彭聖斐到庭執行職務。
中    華    民    國    98    年    7     月    15    日
                  交通法庭  審判長法  官  彭全曄
                                  法  官  陳正昇
                                  法  官  洪珮婷
以上正本證明與原本無異。
不得上訴。
                                  書記官  陳永訓
中    華    民    國    98    年    7     月    15    日
附錄本判決論罪之法條：
中華民國刑法第284條第2 項
從事業務之人，因業務上之過失傷害人者，處1 年以下有期徒刑
、拘役或1 千元以下罰金，致重傷者，處3 年以下有期徒刑、拘
役或2 千元以下罰金。


司法院資訊處製作；財團法人民間司法改革基金會備份。
